臺灣高雄地方法院刑事判決
111年度簡上字第26號
上  訴  人  
即  被  告  呂佳憲


上列被告因竊盜案件，不服本院高雄簡易庭中華民國110年12月2
日所為110年度簡字第3233號第一審簡易判決（原聲請簡易判決
處刑案號：110年度偵字第18991號），提起上訴，本院管轄之第
二審合議庭判決如下：
    主  文
上訴駁回。
呂佳憲緩刑貳年。
    事實及理由
一、本案經本院審理結果，認第一審簡易判決之認事用法及量刑
    均無不當，應予維持，本判決之事實、證據及理由，除證據
    部分另補充：「上訴人即被告呂佳憲（下稱被告）於本院第
    二審所為之自白」外，其餘均引用第一審判決書之記載（如
    附件）。
二、證據能力部分：
    本判決所引用之供述證據（含書面陳述），屬被告以外之人
    於審判外所作之陳述者，公訴人、被告對於此部分供述證據
    之證據能力，均表示同意有證據能力（見本院簡上卷第37頁
    ），本院斟酌此等供述證據作成時之情況，並無違法不當情
    事，且認為以之作為證據應屬適當，依刑事訴訟法第159 條
    之5 第1 項之規定，得作為證據。至以下所引用之非供述證
    據，均非人對現場情形之言詞描述本身，自無傳聞法則之適
    用，且無違法取得之情形，故亦得作為證據。
三、本案被告上訴意旨略以：被告沒有收入，無法繳納罰金，請
    求從輕量刑云云。
四、按量刑輕重，係屬事實審法院得依職權自由裁量之事項，苟
    已斟酌刑法第57條各款所列情狀而未逾越法定刑度，不得遽
    指為違法（最高法院72年度台上字第6696號判例意旨參照）
    。復按在同一犯罪事實與情節，如別無其他加重或減輕之原
    因，下級審法院量定之刑，亦無過重或失輕之不當情形，則
    上級審法院對下級審法院之職權行使，原則上應予尊重（最
    高法院85年度台上字第2446號判決參照）。
五、原審判決認被告所犯本案刑法第320條第1項之竊盜罪犯行事
    證明確，據以論罪科刑，並審酌被告客觀上顯非無謀生能力
    或無資力購買日常飲食所需之人，僅因貪圖蠅利，率爾以上
    開方式竊取他人財物，顯見其欠缺尊重他人財產權之觀念，
    所為實不足取；復審酌被告於警詢時自陳係高中畢業之教育
    程度、無業暨所述家庭經濟狀況，以及犯後坦承犯行，態度
    尚非不佳；兼衡被告所竊如原審判決附表所示之物均為餐點
    ，且價值不高，惟因業遭被告食用完畢而未能返還予告訴人
    ，事後亦未對告訴人為賠償，告訴人仍受有相當之財產損害
    ，另被告在此以前並無其他犯罪紀錄，有臺灣高等法院被告
    前案紀錄表可參，可認其應非素行不佳之人等一切具體情狀
    ，於法定刑度內量處被告罰金新臺幣（下同）5,000元，並
    諭知易服勞役之折算標準。本院認原審認事用法並無違誤，
    至被告雖以上開理由提起本件上訴，然原審已於量刑事由衡
    酌被告本案所竊之物價值非鉅，被告無業之家庭經濟狀況，
    以及被告未對告訴人為賠償，告訴人仍受有相當之財產損害
    等情節，是原審判決已審酌被告之具體犯行情節以及家庭生
    活狀況等情，故被告以減輕刑度為理由提起上訴，為無理由
    ，應予駁回。
六、末查被告前未曾因案受刑罰之宣告，有臺灣高等法院被告前
    案紀錄表1 份在卷可稽，素行良好，本院審酌被告自述目前
    無業，與姊姊同住，平常會去提供免費伙食的愛心廚房吃飯
    。本案因沒有錢吃飯才會下手行竊等語（見警卷第5頁背面
    ；本院簡上卷第36頁、第55頁），可見被告並無經濟來源，
    因一時失慮，才會誤觸法網，竊取之物為食物，目的僅供果
    腹，其犯行所生之危害尚屬輕微，告訴人並表示如被告已認
    錯則願意原諒被告等語，本院認被告經此偵、審程序及罪刑
    之宣告，當知所警惕，信無再犯之虞。本院綜合上情，認原
    審對被告所宣告之刑，以暫不執行為適當，爰依刑法第74條
    第1 項第1 款之規定，予以宣告緩刑2 年，以啟自新。
據上論斷，應依刑事訴訟法第455條之1第1項、第3項、第364 條
、第368條、第373條，判決如主文。
中　　華　　民　　國　　111 　年　　4 　　月　　15　　日
                  刑事第十五庭審判長法　官  方錦源
                                    法  官  陳彥霖
                                    法  官  都韻荃
以上正本證明與原本無異。
不得上訴。
中　　華　　民　　國　　111 　年　　4 　　月　　15　　日
　　　　　　　　　　　　　　　　　　書記官   吳紫瑄